【裁判字號】    96,訴,1869
【裁判日期】    970117
【裁判案由】    違反毒品危害防制條例
【裁判全文】
臺灣彰化地方法院刑事判決              96年度訴字第1869號
公  訴  人  臺灣彰化地方法院檢察署檢察官
被      告  甲○○
上列被告因違反毒品危害防制條例案件，經檢察官提起公訴（96
年度毒偵字第4172號、第4173號），本院依簡式審判程序，判決
如下：
    主  文
甲○○施用第一級毒品，處有期徒刑捌月。
    犯 罪 事 實
一、甲○○前因施用毒品案件，經依本院94年度毒聲字第265號
    裁定移送觀察、勒戒後，認無繼續施用毒品之傾向，於民國
    （下同）94年7月6日釋放，並由臺灣彰化地方法院檢察署檢
    察官以94年度毒偵字第1422號為不起訴處分確定。詎其仍不
    知悔改，於前開觀察、勒戒執行完畢釋放後5年內，復基於
    施用第一級毒品海洛因之犯意，於96年6月24日晚上7時許，
    在彰化縣北斗鎮○○路上之「橘子網咖店」廁所內，以將第
    一級毒品海洛因加水稀釋後置放於注射針筒中，注射於手臂
    之方式，施用第一級毒品海洛因1次。經警於96年6月28日9
    時許，在彰化縣埤頭鄉○○村○鄰○○路223號執行搜索後，
    經採集其尿液送驗結果呈嗎啡陽性反應而查獲。
二、案經彰化縣警察局北斗分局報請臺灣彰化地方法院檢察署檢
    察官偵查起訴，本院認有刑事訴訟法第273條之1第1項之情
    形，而改依簡式審判程序審理。
    理  由
一、按除被告所犯為死刑、無期徒刑、最輕本刑為3年以上有期
    徒刑之罪或高等法院管轄第1審案件者外，於刑事訴訟法第
    273條第1項程序進行中，被告先就被訴事實為有罪之陳述時
    ，審判長得告知被告簡式審判程序之旨，並聽取當事人、代
    理人、辯護人及輔佐人之意見後，裁定進行簡式審判程序；
    除簡式審判程序及簡易程序案件外，第1審應行合議審判，
    刑事訴訟法第273條之1第1項、第284條之1分別定有明文。
    本件被告甲○○所犯係死刑、無期徒刑、最輕本刑為3年以
    上有期徒刑或高等法院管轄第1審案件以外之罪，並於本院
    行準備程序時就被訴事實為有罪之陳述，本院合議庭依前揭
    規定，經評議結果，裁定改由受命法官獨任行簡式審判程序
    ，先予敘明。
二、上揭事實，業據被告甲○○於警詢、檢察官訊問及本院行準
    備程序與審理時均坦承不諱，且其於96年6月25日為警查獲
    時所採取之尿液，經送鑑驗結果，確呈嗎啡陽性反應，此有
    彰化縣警察局北斗分局委託檢驗尿液代號與真實姓名對照表
    及詮昕科技股份有限公司96年7月5日所出具之濫用藥物尿液
    檢驗報告（報告編號00000000號）各1紙附卷可稽，足認被
    告之自白應與事實相符，洵堪採信。再查，被告曾前因施用
    毒品案件，經依本院94年度毒聲字第265號裁定移送觀察、
    勒戒後，認無繼續施用毒品之傾向，於94年7月6日釋放，並
    由臺灣彰化地方法院檢察署檢察官以94年度毒偵字第1422
    號為不起訴處分確定等情，有臺灣高等法院被告前案紀錄表
    及臺灣彰化地方法院檢察署刑案資料查註紀錄表各1份在卷
    足憑，被告顯係於受觀察、勒戒執行完畢釋放後，5年內再
    犯毒品危害防制條例第10條第1項之罪，依同條例第23條第2
    項規定，應依法論科。綜上所述，本件犯罪事證明確，被告
    前開犯行洵堪認定。
三、核被告所為，係犯毒品危害防制條例第10條第1項之施用第
    一級毒品罪。被告為施用毒品而持有第一級毒品，其持有之
    低度行為應為施用之高度行為所吸收，不另論罪。爰審酌被
    告前有施用毒品之不良素行，歷經觀察、勒戒之執行程序後
    ，仍未能徹底戒絕毒品，顯見其意志不堅，惟念其施用毒品
    乃自戕一己之身體健康，尚未危害他人，且犯後坦承犯行，
    暨其施用毒品之犯罪動機、目的、手段及其智識程度、生活
    狀況等一切情狀，量處如主文所示之刑，以示懲儆。
四、應不另為無罪諭知之部分：
(一)、公訴意旨另略以：被告於96年6月24日下午5時許，在其位於
    彰化縣埤頭鄉○○村○○路223號之居所，施用第一級毒品
    海洛因1次，因認被告此部分另涉有毒品危害防制條例第10
    條第1項之施用第一級毒品罪嫌。
(二)、按犯罪事實應依證據認定之，無證據不得認定犯罪事實，刑
    事訴訟法第154條第2項定有明文；復按被告之自白，不得作
    為有罪判決之唯一證據，仍應調查其他必要之證據，以察其
    是否與事實相符，刑事訴訟法第156條第2項亦定有明文。公
    訴人認被告涉有此部分之犯行，無非係以被告之自白及被告
    於96年6月25日21時10分許接受採尿後之尿液檢驗報告為其
    論據；訊據被告固坦認伊有於96年6月24日下午5時許，在其
    位於彰化縣埤頭鄉○○村○○路223之1號之居所，以將第一
    級毒品海洛因加水稀釋後置放於注射針筒中，注射於手臂之
    方式，施用第一級毒品海洛因1次等情，惟查：被告於96年6
    月25日21時10分許為警採集之尿液經送驗後，固呈嗎啡之陽
    性反應，有詮昕科技股份有限公司出具之濫用藥物尿液檢驗
    報告1件（報告編號00000000號）在卷可憑，然依鑑識實務
    ，初次施打海洛因者，經人體代謝作用於8小時之內，即有
    約百分之80之量排出，24小時之後，續有約剩餘量之百分之
    90再排出，72小時之後仍有殘餘微量排出，依施打者個人體
    質不同，其排出時間亦會有所差異，故被告於96年6月24 日
    晚上7時許，在彰化縣北斗鎮○○路上之「橘子網咖店」
    廁所內，施用第一級毒品後，自有可能於96年6月25日21時
    10分許檢出尿液中有嗎啡成分，且被告於96年6月28日於警
    詢時陳稱其最後一次施用毒品之時地，係於96年6月24日晚
    上7時許，在彰化縣北斗鎮○○路上之「橘子網咖店」廁所
    內，嗣被告於96年7月21日於警詢時始陳稱其最後一次施用
    毒品之時地，係於96年6月24日下午5時許，在其位於彰化縣
    埤頭鄉○○村○○路223號之居所施用，兩者之陳述並不相
    符，其於96年6月28日之陳述，距離96年6月24日之行為時間
    較近，記憶較為精確，自較為可採，至被告於96年7月21日
    於警詢時之陳述，距離96年6月24日之行為時間已遠，難認
    係基於正確之記憶而為之陳述，此部分之陳述，與被告之其
    他陳述既有不符之處，況被告此部分之施用海洛因1次之犯
    行，距離上開經本院判決有罪之被告於96年6月24日晚上7時
    許施用海洛因1次之犯罪時間，僅相隔2小時，而相關之尿液
    檢驗報告復無法精確辨別96年6月24日下午5時許至晚上7時
    許間施用第一級毒品海洛因之次數，自難以被告較不可信之
    自白及驗尿報告，遽認被告有於96年6月24日晚上7時許施用
    海洛因1次之犯行。此外，復查無其他積極之證據足認被告
    有何此部分施用海洛因之犯行，惟公訴人認此部分與前開被
    告經判決有罪之於96年6月24日晚上7時許施用海洛因1次之
    犯行間，具有集合犯之包括一罪關係，爰不另為無罪之諭知
    。
據上論斷，應依刑事訴訟法第273條之1第1項、第299條第1項前
段，毒品危害防制條例第10條第1項、第23條第2項，刑法第11條
前段，判決如主文。
本案經檢察官謝雨青到庭執行職務。
中    華    民    國    97    年    1    月    17    日
                  刑事第七庭  法  官  羅  永  安
以上正本證明與原本無異。
如不服本判決，應於判決送達後10日內，向本院提出上訴書狀，
上訴書狀應「敘述具體上訴理由」，並按他造當事人之人數附繕
本。「切勿逕送上級法院」。
中    華    民    國    97    年    1     月    17    日
                              書記官  魏  嘉  信


司法院資訊處製作；財團法人民間司法改革基金會備份。
